臺灣臺北地方法院民事判決
110年度訴字第6177號
原      告  國泰世華商業銀行股份有限公司

法定代理人  郭明鑑  


訴訟代理人  林志軒  
被      告  張家銘  


上列當事人間清償借款事件，本院於民國110年11月23日言詞辯
論終結，判決如下：
    主  文
被告應給付原告新臺幣伍拾捌萬肆仟捌佰柒拾元，及自民國一一
０年二月十二日起至清償日止，按週年利率百分之五點三九計算
之利息，暨自民國一一０年三月十三日起至清償日止，其逾期在
六個月以內者，按上開利率百分之十，逾期超過六個月至九個月
以內者，按上開利率百分之二十計算之違約金。
被告應給付原告新臺幣貳拾壹萬伍仟柒佰拾肆元，及自民國一一
０年三月四日起至清償日止，按週年利率百分之九點六計算之利
息，暨自民國一一０年四月五日起至清償日止，其逾期在六個月
以內者，按上開利率百分之十，逾期超過六個月至九個月以內者
，按上開利率百分之二十計算之違約金。
訴訟費用新臺幣捌仟捌佰壹拾元由被告負擔。
本判決第一項於原告以新臺幣拾玖萬伍仟元為被告供擔保後，得
為假執行；但被告如以新臺幣伍拾捌萬肆仟捌佰柒拾元為原告預
供擔保，得免為假執行。
本判決第二項得假執行；但被告如以新臺幣貳拾壹萬伍仟柒佰拾
肆元為原告預供擔保，得免為假執行。
    事實及理由
壹、程序方面：
    按當事人得以合意定第一審管轄法院，但以關於由一定法律
    關係而生之訴訟為限；前項合意，應以文書證之，民事訴訟
    法第24條定有明文。查，兩造約定以原告總行所在地之法院
    為第一審管轄法院，有個人借貸綜合約定書「第六章其他約
    定條款」第9條第2項約定可憑（見本院卷第26頁），又原告
    總行係設於臺北市信義區，係位於本院之轄區內，故本院自
    有管轄權，合先敘明。
貳、實體方面：
一、原告主張：
　㈠緣兩造簽立貸款契約書，由被告於民國107年12月11日向原告
    借款新臺幣（下同）80萬元，原告於翌日將該筆款項撥入被
    告指定帳戶（000000000000），借款利率為週年利率5.39％
    計算，借款期間依契約書第1條規定，約定還款方式依契約
    書第6條規定，並以每月12日為還款日。被告若未依契約按
    期還本付息時，除喪失期限利益外，另本金逾期在6個月以
    內部分，按前述利率10％，逾期超過6個月部分，按前述利率
    20％，按期計收違約金，每次違約狀態最高連續收取期數為9
    期。詎被告自110年2月12日起未依約還本付息，現仍積欠原
    告借款58萬4,870元與相關之利息及違約金未償付。
　㈡又被告於108年7月4日向原告借款30萬元，原告於當日將該筆
    款項依契約書第5條第2款方式撥入至被告以「撥款申請書」
    指定之帳戶金額12萬2,372元、匯費30元，並將剩餘金額17
    萬7,598元撥入被告指定帳戶（00000000000），借款利率為
    週年利率9.6％計算，借款期間依契約書第1條規定，約定還
    款方式依契約書第6條規定，被告若未依約按期還本付息時
    ，除喪失期限利益外，另本金逾期在6個月以內部分，按前
    述利率20％，按期計收違約金，每次違約狀態最高連續收取
    期數為9期。詎被告自110年3月4日起未依約還本付息，現仍
    積欠原告借款21萬5,714元與相關之利息及違約金未償付，
    為此，爰依消費借貸之法律關係請求被告清償借款等語
　　。
　㈢並聲明：如主文第1、2項所示；願供擔保，請准宣告假執行
    。
二、被告於本院言詞辯論期日表示伊有跟原告借錢，是後來入獄
    執行就沒有還清，對原告之請求沒有意見。
三、得心證之理由：
  ㈠原告主張上開事實，業據其提出與所述相符之貸款契約書、
    個人借貸綜合約定書、帳務資料、利率變動表、對帳單、撥
    款申請書、匯出匯款憑證等件附卷可稽（見本院卷第15至61
    頁），且為被告所不爭執，則原告之主張，堪信為真實。
  ㈡按消費借貸之借用人應於約定期限內，返還與借用物種類、
    品質、數量相同之物，民法第478條前段定有明文。又遲延
    之債務，以支付金錢為標的者，債權人得請求依法定利率計
    算之遲延利息。但約定利率較高者，仍從其約定利率；當事
    人得約定債務人於債務不履行時，應支付違約金，民法第23
    3條第1項、第250條第1項分別定有明文。被告向原告借款，
    然未依約清償，經全部視為到期，尚積欠如主文第1、2項所
    示之本金及利息、違約金迄未清償，揆諸上開規定，被告自
    應負清償責任。
  ㈢綜上，原告依消費借貸之法律關係請求被告給付如主文第1、
    2項所示之本金及利息、違約金，均為有理由，應予准許。
四、原告陳明願供擔保，聲請宣告假執行，經核原告勝訴部分，
    本判決第一項部分核與法律規定相符，爰酌定相當之擔保金
    額，為原告假執行之宣告，本判決第二項部分所命被告給付
    之金額，未逾50萬元，爰依民事訴訟法第389 條第1 項第5 
    款之規定，依職權宣告假執行，此部分原告陳明願供擔保聲
    請假執行，僅促使法院職權發動，不另為假執行准駁之諭知
    ，本院併均酌定被告提供相當之擔保金額，為免假執行之宣
    告。
五、本件訴訟費用額確定為第一審裁判費8,810元，爰依民事訴
    訟法第78條規定，由敗訴之被告負擔。
中　　華　　民　　國　　110 　年　　11　　月　　24　　日
                  民事第四庭    法　官　陳靜茹
以上正本係照原本作成。
如對本判決上訴，須於判決送達後20日內向本院提出上訴狀。如
委任律師提起上訴者，應一併繳納上訴審裁判費。
中　　華　　民　　國　　110 　年　　11　　月　　24　　日
                                書記官　蔡汶芯